【裁判字號】    98,審訴,656
【裁判日期】    980831
【裁判案由】    違反毒品危害防制條例
【裁判全文】
臺灣新竹地方法院刑事宣示判決筆錄    98年度審訴字第656號
公  訴  人  臺灣新竹地方法院檢察署檢察官
被      告  乙○○
                    樓
                    （現另案在臺灣桃園女子監獄執行中）
指定辯護人  本院公設辯護人甲○○
上列被告因違反毒品危害防制條例案件，檢察官提起公訴（98年
度毒偵字第914 號）後，聲請改依協商程式而為判決，本院於中
華民國98年8月31日下午4時，在本院刑事第十一法庭宣示判決，
出席職員如下：
                審判長法  官  劉兆菊
法官起立朗讀判決主文、犯罪事實要旨、處罰條文，及告以上訴
限制、期間並提出上訴狀之法院，且諭知記載其內容：
一、主  文：
    乙○○施用第一級毒品，累犯，處有期徒刑拾壹月；扣案之
    海洛因壹包（驗餘淨重零點零玖柒公克），沒收銷燬之；扣
    案之注射針筒肆支，沒收之。又施用第二級毒品，累犯，處
    有期徒刑捌月。應執行有期徒刑壹年肆月；扣案之海洛因壹
    包（驗餘淨重零點零玖柒公克），沒收銷燬之；扣案之注射
    針筒肆支，均沒收之。
二、犯罪事實要旨：
（一）乙○○前於民國90年間，因施用第二級毒品案件，經本院
      於90年1月20日以90年度毒聲字第176號裁定送觀察、勒戒
      後，認無繼續施用毒品傾向，於90年2月9日執行完畢出所
      ，經臺灣新竹地方法院檢察署檢察官以90年度毒偵字第25
      6 號為不起訴處分確定；又於90年間，因施用毒品案件，
      經本院於90年8 月20日以90年度毒聲字第1283號裁定送觀
      察、勒戒後，認無繼續施用毒品傾向，於90年12月21日執
      行完畢出所，並由臺灣新竹法院地方法院檢察署檢察官於
      90年12月27日，以90年度毒偵字第578 號及第1052號為不
      起訴處分確定。復於91年4 、5 月間，因施用第一級毒品
      、第二級毒品案件，經本院於91年12月25日以91年度毒聲
      字第1129號裁定令入戒治處所施以強制戒治1 年，93年1
      月9 日因修正毒品危害防制條例而出所；刑責部分經本院
      於92年3 月17日以91年度訴字第801 號判決分別判處有期
      徒刑6 月及4 月，應執行有期徒刑9 月確定，於93年9 月
      30日縮刑期滿執行完畢。另於90年間，因販賣第一級毒品
      未遂案件，經臺灣高等法院於94年12月20日以93年度上訴
      字第2560號判決判處有期徒刑7 年2 月確定；又於91 年
      間，因恐嚇案件，經本院於94年10月31日以94年度訴緝字
      第33號判決判處有期徒刑8 月；再於94年間，因連續施用
      第一、二級毒品案件，經本院於94年5 月10日以94年度訴
      字第250 號判決分別判處有期徒刑11月、7 月，又於94年
      間，因連續施用第一、二級毒品案件，經本院於95年4 月
      14日以95年度訴字第21號判決分別判處有期徒刑1 年2 月
      、10月，前開各罪分別經減刑後經定應執行有期徒刑8 年
      11月，目前仍在執行中。
（二）詎乙○○仍不知悔改，竟基於施用第一級毒品海洛因之犯
      意，於98年5月24日晚上某時許，在新竹市○區○○里○鄰
      ○○路24巷2 號5 樓住處，以將第一級毒品海洛因摻水置
      於針筒內注射血管之方式，施用第一級毒品海洛因1 次；
      另基於施用第二級毒品甲基安非他命（起訴書誤載為安非
      他命）之犯意，於同年月23日晚上某時許，在同上址，以
      將甲基安非他命置於玻璃球（未扣案）內燒烤吸食煙霧之
      方式，施用第二級毒品甲基安非他命1 次。嗣於98年5 月
      24 日 晚上8 時許，在前開住處為警查獲，並扣得乙○○
      所有之第一級毒品海洛因1 包（毛重0.28公克，驗餘淨重
      0.097 公克）、供施用第一級毒品海洛因所用之注射針筒
      4 支。
（三）案經新竹市警察局第三分局報告臺灣新竹地方法院檢察署
      檢察官偵查起訴後，經檢察官聲請認罪協商判決，由本院
      合議庭裁定由受命法官獨任改依協商程序而判決。
三、處罰條文：
    毒品危害防制條例第10條第1項、第2項、第18條第1項前段
    ，刑法第11條、第47條第1項、第51條第5款、第38條第1項
    第2款。
四、沒收及沒收銷燬之諭知：扣案之第一級毒品海洛因1 包（經
    鑑定後，含第一級第6項毒品海洛因成分，驗餘淨重0.097公
    克），屬違禁物，應依毒品危害防制條例第18條第1 項前段
    規定諭知沒收銷燬。至驗罄部分，已失其違禁物之性質，爰
    不另為沒收銷燬之諭知，附此敘明。另扣案之注射針筒4 支
    ，則係被告乙○○所有供施用第一級毒品海洛因所用之物，
    經被告乙○○供承在卷（見本院卷第25頁背面），均爰依刑
    法第38條第1 項第2 款之規定，均沒收之。
五、協商判決除有刑事訴訟法第455條之4第1項第1款於本訊問程
    序終結前，被告撤銷協商合意或檢察官撤回協商聲請者；第
    2款被告協商之意思非出於自由意志者；第4款被告所犯之罪
    非第455條之2第1項所定得以協商判決者；第6款被告有其他
    較重之裁判上一罪之犯罪事實者；第7 款法院認應諭知免刑
    或免訴、不受理者情形之一，及違反同條第2 項「法院應於
    協商合意範圍內為判決；法院為協商判決所科之刑，以宣告
    緩刑或2 年以下有期徒刑、拘役或罰金為限」之規定者外，
    檢察官與被告均不得上訴。
六、如有前項得上訴之情形，得自收受宣示判決筆錄送達之日起
    10日內，向本院提出上訴書狀，上訴於第二審法院。
本案經檢察官王唯怡到庭執行職務。
中    華    民    國    98    年    8     月    31    日
                  刑事第九庭    書  記  官  林兆嘉
                                審判長法官  劉兆菊
以上筆錄正本係照原本作成。
中    華    民    國    98    年    8     月    31    日
                                書  記  官  林兆嘉
附錄本案論罪科刑法條全文：
毒品危害防制條例第10條
施用第一級毒品者，處6月以上5年以下有期徒刑。
施用第二級毒品者，處3年以下有期徒刑。


司法院資訊處製作；財團法人民間司法改革基金會備份。
